最高法院刑事判決
111年度台上字第5052號
上  訴  人  田鸞相                     


上列上訴人因違反毒品危害防制條例等罪案件，不服臺灣高等法
院中華民國111年8月25日第二審判決（111年度上訴字第407號，
起訴案號：臺灣新竹地方檢察署110年度偵字第9169、9170號）
，提起上訴，本院判決如下：
    主  文
上訴駁回。
    理  由
一、按刑事訴訟法第377條規定，上訴於第三審法院，非以判決
    違背法令為理由，不得為之。是提起第三審上訴，應以原判
    決違背法令為理由，係屬法定要件。如果上訴理由書狀並未
    依據卷內訴訟資料，具體指摘原判決不適用何種法則或如何
    適用不當，或所指摘原判決違法情事，顯與法律規定得為第
    三審上訴理由之違法情形，不相適合時，均應認其上訴為違
    背法律上之程式，予以駁回。
二、本件原審審理結果，認為上訴人田鸞相之犯行已經明確，因
    而維持第一審論處上訴人（共同）販賣第二級毒品，共7罪
    罪刑（均累犯，均處有期徒刑），及轉讓第一級毒品罪刑（
    累犯，處有期徒刑7月）；應執行有期徒刑5年6月，並依法
    宣告沒收（追徵）之判決，駁回上訴人在第二審之上訴。從
    形式上觀察，並無判決違法情形存在。
三、上訴意旨略以：上訴人於警詢中已供出毒品上游為周國濱，
    僅因上訴人被羈押過久及警方遲未找到該上游，致上訴人失
    去應有利益；況上訴人獲交保後，已於檢察官訊問時表明上
    訴人之第二級毒品是向周國濱購買，部分是在龍潭賭場向不
    知名之女子購得等情，但上訴人於警方筆錄時未清楚表達，
    僅說大意，才有出入等語。
四、惟查，原審認上訴人之本案犯罪並無毒品危害防制條例第17
    條第1項規定之適用，已詳述其理由略以：上訴人於警詢及
    偵查中固有「是在民國110年7月中旬，周國濱來我家我當場
    以新台幣2500元跟他購買04公克的海洛因」、「海洛因是跟
    周國濱拿的」之陳述，警方並因而啟動調查且搜索周國濱之
    住處；惟上訴人於檢察官訊問時改稱：我沒有跟被告（周國
    濱）買過海洛因，海洛因是在龍潭跟別人買的，我警詢時在
    提藥，忘記了等語。足見上訴人於警詢、偵查中之陳述前後
    不一，存有瑕疵而難遽予採信；檢察官且已就周國濱涉嫌販
    賣毒品部分為不起訴處分；綜合上情以觀，難認有因上訴人
    之供述而查獲毒品上游之事證，自與毒品危害防制條例第17
    條第1項減刑之要件有間等語（見原判決第2、3頁）。核其
    論斷，均有卷內證據可以佐證，且無違法情形。上訴人就已
    經原審明白說明之事項，重為爭執，難認是合法之上訴第三
    審理由。又本院為法律審，無從調查事實及審酌當事人上訴
    本院後提出之新證據。上訴人上訴本院後聲請調查證人徐偉
    明，以證明其毒品來源確為周國濱，同非適法之上訴第三審
    理由。
據上論結，應依刑事訴訟法第395條前段，判決如主文。
中　　華　　民　　國　　111 　年　　11　　月　　10　　日
                  刑事第四庭審判長法　官  林  立  華
                                  法　官  王  敏  慧
                                  法　官  李  麗  珠
                                  法　官  梁  宏  哲
                                  法　官  林  瑞  斌
本件正本證明與原本無異
                                  書記官
中　　華　　民　　國　　111 　年　　11　　月　　15　　日